臺灣苗栗地方法院民事裁定
110年度簡抗字第2號
抗  告  人  李明義  
相  對  人  花旗(台灣)商業銀行股份有限公司


法定代理人  莫兆鴻  


相  對  人  苗栗縣政府稅務局竹南分局

法定代理人  黃國樑  
相  對  人  中國信託商業銀行股份有限公司


法定代理人  利明献  
上列當事人間分配表異議之訴事件，抗告人對於民國110年8月4
日本院苗栗簡易庭110年度苗簡字第443號裁定提起抗告，本院裁
定如下：
　　主  文
抗告駁回。
抗告費用新臺幣1,000元由抗告人負擔。
　　理  由
一、抗告意旨略以：抗告人係因新冠肺炎疫情全國三級警戒，請
    求法律專業人士協助需較長日程，始未依法院所定期限補正
    本件訴之聲明。為此，抗告人不服原裁定，爰提起本件抗告
    等語。
二、按起訴，應以訴狀表明應受判決事項之聲明，民事訴訟法第
    244條第1項第3款定有明文。該款所稱之「應受判決事項之
    聲明」乃請求判決之結論，亦係請求法院應為如何判決之聲
    明，如當事人獲勝訴之判決，該聲明即成為判決之主文，並
    為將來據以強制執行之依據及範圍。是以原告提起給付之訴
    ，依上揭起訴必備程式之規定，所表明訴之聲明（給付內容
    及範圍）與法院所為之判決主文，均必須明確一定、具體合
    法、適於強制執行（最高法院98年度台上字第599號判決意
    旨參照）。次按原告之訴，有起訴不合程式或不備其他要件
    者，依其情形可以補正，經審判長定期間命其補正而不補正
    者，法院應以裁定駁回之，民事訴訟法第249條第1項第6款
    定有明文。
三、經查，抗告人於原審起訴時，未表明應受判決事項之聲明，
    原審乃於民國110年5月12日以110年度補字第594號裁定（下
    稱補正裁定）命抗告人於裁定送達翌日起7日內補正訴之聲
    明，補正裁定業於同年月20日送達抗告人，有送達證書在卷
    可稽（見110年度苗簡字第443號卷，下稱原審卷第25頁），
    惟抗告人逾期未補正，業經本院依職權調閱原審卷宗查明屬
    實。至抗告人前雖於110年5月31日具狀向原審法院陳報：因
    新冠肺炎疫情擴散全國，需兩星期以上日期安排專業人士訴
    訟輔導，請求展延補正期間等語（見原審卷第27頁），然補
    正期間長短本為法院之權限，當事人聲請展延，尚非適法。
    況自抗告人110年5月20日收受補正裁定之日起至同年8月4日
    原裁定作成之日止，已逾兩個多月之時間，抗告人如欲委任
    專業人士協助，縱在新冠肺炎疫情期間，衡情亦應已有足夠
    之時間進行補正，然抗告人仍迄未補正，顯已違反其身為原
    告之訴訟促進義務，而有延滯訴訟之虞；抗告人再執此為由
    ，以受新冠肺炎疫情影響，始未依限補正等語云云，提起本
    件抗告，應非足取。是原審於相當期間經過後，依前開規定
    ，以抗告人起訴不合法定程式而裁定駁回其訴，於法核無不
    合，抗告意旨指摘原裁定不當，求予廢棄，並無理由，應予
    駁回。
四、據上論結，本件抗告為無理由，依民事訴訟法第436條之1第
    3項、第495條之1第1項、第449條第1項、第95條、第78條，
    裁定如主文。
中　　華　　民　　國　　110 　年　　10　　月　　29　　日
                  民事第一庭 審判長 法  官  宋國鎮
                                    法  官  張珈禎
                                    法  官  何星磊
以上正本係照原本作成。
本裁定不得抗告。
                                    書記官 林翰章
中　　華　　民　　國　　110 　年　　11　　月　　1 　　日